臺灣高雄地方法院刑事判決　　　　　　　　　　　　九十一年度易字第一五八號
　　公　訴　人　臺灣高雄地方法院檢察署檢察官
　　被　　　告　丁○○
　　被　　　告　戊○○
　　被　　　告　甲○○
右列被告因賭博案件，經檢察官聲請簡易判決處刑（九十一年度偵字第四九六八號）
，本院高雄簡易庭認不宜以簡易判決處刑，簽移本院改依通常訴訟程序審理，本院判
決如左：
    主  文
丁○○、戊○○共同以賭博為常業，丁○○處有期徒刑肆月，戊○○處有期徒刑參月
，如易科罰金，均以參佰元折算壹日，均緩刑貳年。扣案之電動賭博機具「金象王」
貳台、「春秋二代」、「摩球」、「新象王」、「龍鳳」、「動物柏青樂」、「戰一
三」各壹台、「滿貫大亨」參台（均含ＩＣ板共拾壹塊）、賭資新台幣陸仟貳百陸拾
元、洗分紀錄表、卡各壹紙、九十一年二月十六日至三月一日止日報表參拾玖張、帳
冊壹本均沒收。
甲○○在公眾得出入之場所賭博財物，處罰金參仟元，如易服勞役，以參佰元折算壹
日，緩刑貳年。
    事  實
一、丁○○及戊○○各自於民國九十年十一月間及九十一年一月二十五起，受僱丙○○所經營位於高雄市○鎮區○○路一五五號一樓之界揚超商擔任店員及會計之職
    務，明知陳朝苓在該超商內所擺設之「金象王」二台、「春秋二代」、「摩球」
    、「新象王」、「龍鳳」、「動物柏青樂」、「戰一三」各一台及「滿貫大亨」
    三台等電子遊戲機具（均含ＩＣ板共十一塊），係未依規定為電子遊戲場業之營
    利登記（陳朝苓部分未經起訴），竟與之基於擅自經營電子遊戲場業之犯意聯絡
    及行為分擔，分由二人各自負責櫃檯結帳、硬幣之兌換及營運結算之報表統計工
    作。嗣於九十一年二月底，由同未取得電子遊戲場業營利登記之乙○○繼受該超
    商及電子遊戲機具之所有權繼續經營，乙○○並在該超商內之公眾得出入場所，
    以上開之電子遊戲機與不特定人賭博財物，且藉以營生（乙○○部分另案偵辦）
    ，而丁○○、戊○○二人則仍與乙○○同具經營電子遊戲場業及常業賭博之犯意
    聯絡，除繼續為上開之分工外，並由丁○○負責為賭客洗分換現金之工作；其賭
    博方式係由賭客每次以新台幣（下同）十元之硬幣投入機具後，以機具內之水果
    或符號所代表之倍數押賭，如押中，可累積分數，以一比一、比五、比十不等之
    比例兌換現金，如未押中，則歸機主乙○○所有，而藉此射倖之賭博方式，計算
    輸贏；嗣於九十一年三月一日十八時二十分許，適有賭客甲○○在上址把玩滿貫
    大亨機具後，以積分三十分向店員丁○○兌換三百元現金時，為警當場查獲，並
    扣得上開賭博性電子機具共十一台（含ＩＣ板）、機具內賭資九百六十元、櫃檯
    兌換處之賭資五千三百元（含已兌換予甲○○之三百元）、洗分紀錄表、卡各一
    紙、九十一年二月十六日至三月一日止日報表三十九張、帳冊一本等物。
二、案經高雄市政府警察局前鎮分局移送臺灣高雄地方法院檢察署檢察官偵查起訴。
    理  由
一、右揭事實，迭據被告丁○○、戊○○及甲○○於偵審中供承不諱，並經證人即該
    超商之前手丙○○於本院審理時證述在九十一年二月底前係超商負責人，有經營
    超商及電子遊戲機具，經營時電玩積分不能兌換現金，之後將超商及電玩機具全
    部盤給乙○○等語屬實，且互核一致，復有高雄市政府警察局臨檢現場紀錄、現
    場配置圖各一紙、照片十一幀、營利事業登記證一紙在卷，及上開之電子遊戲機
    具共十一台、機具內賭資九百六十元、櫃檯兌換處之賭資五千三百元（含已兌換
    予甲○○之三百元）、洗分紀錄表、卡各一紙、九十一年二月十六日至三月一日
    止日報表三十九張、帳冊一本扣案可資佐憑，本件事證明確，被告等之犯行堪以
    認定，應予依法論科。
二、按未依電子遊戲場業管理條例規定辦理營利事業登記者，不得經營電子遊戲場業
    ，違反者應予處罰，電子遊戲場業管理條例第十五條、第二十二條分別定有明文
    ，而其處罰對象之「行為人」，即指實際違規經營該電子遊戲場業者，至其營業
    場所之規模大小，或是否以擺設電子遊戲機具供不特定人打玩為其主要營業項目
    ，均非所問，此觀該條例第十五條規定之立法意旨係「為健全電子遊戲場之營業
    秩序」自明。次按店家擺設電動賭博機具供人投幣玩樂，縱依該機器之設計結構
    ，店家之勝率較高，惟其輸贏之或然率仍屬不確定，其性質係以該機器代替自己
    與人在公眾得出入之場所賭博，與意圖營利供給賭博場所由他人賭博不同，且擺
    設電動賭博機具供人玩樂，店家仍係憑偶然之事實以決定財物之得喪，尚無從抽
    得金錢圖利之情形，是與刑法第二百六十八條意圖營利之要件亦屬有間；又所謂
    常業罪，只須有賴某種犯罪為業之意思，而有事實之表現為已足，不以藉該犯罪
    為唯一生存者為必要，縱令尚有其他職業，仍無礙常業罪之成立，最高法院八十
    五年台上字五一０號著有判例可資參照，本件共犯乙○○為超商負責人並在店內
    擺設電子遊戲機具，且雇用被告丁○○、戊○○兼為超商及賭博性電子遊戲場業
    之工作，並支付固定薪資予被告二人，顯見乙○○已將賭博之收入與超商之營收
    相混，則其渠等均係以之營生至明，是核被告丁○○、戊○○所為，係違反電子
    遊戲場業管理條例第十五條之未經辦理營利事業登記而擅自經營電子遊戲場業之
    規定，應依同法第二十二條之規定處斷，及刑法第二百六十七條之常業賭博罪；
    而被告甲○○則係犯刑法第二百六十六條第一項前段之賭博罪。被告丁○○、戊○○各與丙○○及乙○○就上開犯行間有犯意聯絡及行為之分擔，均為共同正犯
    。又被告丁○○、戊○○所犯上開二罪間，有方法結果之牽連關係，為牽連犯，
    應依刑法第五十五條後段之規定，從一重之常業賭博罪論處，公訴意旨雖未論及
    被告丁○○、戊○○上開違反電子遊戲場業管理條例之犯行，惟此部分既與起訴
    部分有牽連犯之裁判上一罪關係，自為起訴效力所及，本院當得加以審究，附此
    敘明。爰審酌被告丁○○、戊○○僅係受僱為超商店員及會計，並非負責人，情
    節較輕，賭博性電子機具數量亦不多，期間尚短；被告甲○○則係圖以小搏大之
    方式賺取財物，而為本件犯行，渠等危害社會之程度及所造成之損害非鉅，且犯
    後均坦認犯行，態度良好等一切情狀，酌情分別量處如主文所示之刑，並諭知易
    科罰金及易服勞役之折算標準，以資懲儆。末查被告戊○○、甲○○二人前均未
    曾受有期徒刑以上刑之宣告，被告丁○○於八十三年間雖因賭博案件經判處有期
    徒刑三月確定，並於八十三年十月十四日執行完畢，惟於五年內未再犯有期徒刑
    以上之罪，有臺灣高等法院被告三人全國前案紀錄表附卷可稽，渠等三人因一時
    思慮未周，致罹刑典，經此偵審程序之教訓，當知所警惕，無再犯之虞，本院因
    認對被告三人宣告之刑，以暫不執行為適當，爰均併宣告緩刑二年，以啟自新。
    扣案之前開賭博性電子機具十一台（內含ＩＣ板），係當場賭博之器具，又機具
    內賭資九百六十元及在櫃台兌換處之賭資五千三百元（含已兌換予甲○○之三百
    元），不問屬於犯人與否，應依刑法第二百六十六條第二項之規定宣告沒收。另
    扣案之洗分紀錄表、卡各一紙、帳冊一本及九十一年二月十六日至三月一日止日
    報表三十九張係供犯罪所用之物，且為共犯被告乙○○所有，業據被告丁○○陳
    明在卷，應依刑法第三十八條第一項第二款規定，宣告沒收。
據上論斷，應依刑事訴訟法第二百九十九條第一項前段，電子遊戲場業管理條例第二
十二條，刑法第十一條前段、第二十八條、第二百六十六條第一項前段、第二項、第
二百六十七條、第五十五條、第三十八條第一項第二款、第四十一條第一項前段、第
四十二條第二項、第七十四條第一款、第二款，罰金罰鍰提高標準條例第一條前段、
第二條，判決如主文。
中      華      民      國    九十一    年      六      月    二十一    日
                                  臺灣高雄地方法院刑事第三庭
              法    官  柯彩燕
右正本證明與原本無異。
如不服本判決，應於判決送達後十日內，向本院提出上訴狀。
                                書記官    楊真芬
中    華    民    國      九十一      年      六      月     二十五     日
